【裁判字號】    98,易緝,121
【裁判日期】    981224
【裁判案由】    竊盜
【裁判全文】
臺灣高雄地方法院刑事判決             98年度易緝字第121號
公  訴  人  臺灣高雄地方法院檢察署檢察官
被      告  乙○○
                    （另案於高雄第二監獄執行中）
上列被告因竊盜案件，經檢察官提起公訴（98年度偵字第11827
號），本院判決如下：
    主  文
乙○○犯攜帶兇器竊盜罪，累犯，處有期徒刑玖月。扣案之T 字
型扳手貳支，均沒收。
    事  實
一、乙○○於民國93年間因施用第二級毒品案件，經本院判處有
    期徒刑8 月確定，於94年10月4 日入監服刑，於95年6 月3
    日執行完畢。詎猶不知悔改，意圖為自己不法之所有，於98
    年4 月6 日4 時30分許，在高雄縣鳳山市○○路○段103 巷
    22 號 之慈青堂停車場，持其所有客觀上具有危險性，足以
    危害人之生命、身體安全，可供兇器使用之之T 字型扳手2
    支，以其中1 支之T 字扳手撬開丁○○所有車牌號碼4019-G
    N 號自小客車之車門後，再用磨平之另1 支T 字扳手轉動電
    門並發動引擊竊取該車得逞。嗣因丁○○失竊後報警，經警
    於同年4 月14日在高雄市○○路與順昌街口盤查，發現該車
    為失竊車輛並逮捕乙○○，扣得乙○○所有並供其為上開竊
    盜使用之T 字型扳手2 支，查悉上情。
二、案經高雄市警察局甲○○○分局報告臺灣高雄地方法院檢察
    署檢察官偵查起訴。
    理  由
一、按被告以外之人於審判外之陳述，雖不符刑事訴訟法第159
    條之1 至之4 等4 條之規定，而經當事人於審判程序同意作
    為證據，法院審酌該言詞陳述或書面陳述作成時之情況，認
    為適當者，亦得為證據；又當事人、代理人或辯護人於法院
    調查證據時，知有刑事訴訟法第159 條第1 項不得為證據之
    情形，而未於言詞辯論終結前聲明異議者，視為有前項之同
    意，同法第159 條之5 定有明文。本案下列所引用之供述及
    非供述證據，業經本院依法踐行調查證據程序，公訴人、被
    告均不爭執各該證據之證據能力，且迄本院言詞辯論終結前
    未就上開證據之證據能力聲明異議，又查無依法應排除其證
    據能力之情形，是後述所引用證據之證據能力均無疑義，依
    法自有證據能力，均得作為本案證據，先予敘明。
二、上開犯罪事實，業據被告於本院審理中坦承不諱（見本院易
    字卷第45頁背面、第47頁正面），核與被害人即證人丁○○
    於警詢之證述（見偵卷第9 頁至第11頁）相符，並有贓物認
    領保管單1 紙（見偵卷第12頁）、高雄市政府警察局甲○○
    ○分局搜索、扣押筆錄及扣押物品目錄表（見偵卷第13頁至
    第16頁）、高雄縣政府警察局車輛協尋、尋獲電腦輸入單（
    見偵卷第18頁至第19頁）、照片8 張（見偵卷第20頁至第21
    頁）、高雄市政府警察局甲○○○分局扣押物品清單（見本
    院審易字卷第17頁）、扣押物品清單（見本院審易字卷第20
    頁）可稽，足認被告自白與事實相符，被告犯行，洵堪認定
    ，應依法論科。
三、按刑法第321 條第1 項第3 款之攜帶兇器竊盜罪，係以行為
    人攜帶兇器竊盜為其加重條件，此所謂兇器，其種類並無限
    制，凡客觀上足對人之生命、身體、安全構成威脅，具有危
    險性之兇器均屬之，且祇須行竊時攜帶此種具有危險性之兇
    器為已足，並不以攜帶之初有行兇之意圖為必要。查本件被
    告持以竊取上開自小客車所用之T 字型扳手2 支均係以金屬
    等材料製造，以扭轉或扳動其他物體構造為目的而製造之工
    具，係材質堅硬，係足以殺傷人生命、身體之器械，顯為具
    有危險性之兇器，是被告攜帶上開器具行竊，雖僅係將之作
    為行竊之工具，自始並無用以行兇之意圖，仍應該當攜帶兇
    器竊盜罪。是核被告所為，係犯刑法刑法第321 條第1 項第
    3 款之攜帶兇器加重竊盜罪。又被告有如事實欄所述之前科
    ，有台灣高等法院被告前案紀錄表在卷可查，是其前受有期
    徒刑執行完畢後，5 年內故意再犯本件法定刑為有期徒刑以
    上刑之罪，為累犯，應依刑法第47 條 第1 項規定加重其刑
    。爰審酌被告正值青年，竟不思正途謀生，反圖不勞而獲，
    攜帶兇器任意竊取他人財物，行為誠有不該，惟考量被告於
    本院審理時坦承犯行，且被告所竊之汽車，已由被害人領回
    ，實質損害，尚非重大，及其犯罪之動機、目的、智識程度
    、生活狀況等一切情狀，量處如主文所示之刑。扣案之T 字
    型扳手2 支，為被告所有，業據被告於警詢時供述明確（見
    警卷第5 頁），且係供其為上開犯罪所用之物，應依刑法第
    38條第3 項、第1 項第2 款規定宣告沒收。
據上論斷，應依刑事訴訟法第299 條第1 項前段，刑法第321 條
第1 項第3 款、第47條第1 項、第38條第1 項第2 款，判決如主
文。
本案經檢察官丙○○到庭執行職務。
中    華    民    國    98    年    12    月    24    日
                  刑事第二庭    法  官  施盈志
以上正本證明與原本無異。
如不服本判決應於收受送達後10日內向本院提出上訴書狀，並應
敘述具體理由；如未敘述上訴理由者，應於上訴期間屆滿後20日
內向本院補提理由書（均須按他造當事人之人數附繕本）「切勿
逕送上級法院」。
中    華    民    國    98    年    12    月    24    日
                                書記官  林雅婷
附錄本判決論罪之法條：
中華民國刑法第321條（加重竊盜罪）
犯竊盜罪而有左列情形之一者，處6 月以上、5 年以下有期徒刑
：
一、於夜間侵入住宅或有人居住之建築物、船艦或隱匿其內而犯
    之者。
二、毀越門扇、牆垣或其他安全設備而犯之者。
三、攜帶兇器而犯之者。
四、結夥三人以上而犯之者。
五、乘火災、水災或其他災害之際而犯之者。
六、在車站或埠頭而犯之者。
前項之未遂犯罰之。


司法院資訊處製作；財團法人民間司法改革基金會備份。
